# 外币报表折算

提问人：ivancheng 时间：2013-12-10 16:46:33
因汇率变动，境外全资子公司的权益折成人民币后与上年期末数有差额，在母公司报表层面是否需要调整母公司账面长投与子公司权益之间的差额？

回答人：chenyiwei
长期股权投资是非货币性资产，且对子公司的长投采用成本法核算。鉴于以本币表示的投资成本不变，因此无需调整该差额。